ACORDAO-COMPLETO-2385296

ACÓRDÃO DE RELAÇÃO

ACÓRDÃO DE RELAÇÃO 14500/2019 ATA 44/2019 - PRIMEIRA CÂMARA

Acórdão 14500/2019-TCU-Primeira Câmara
Os ministros do Tribunal de Contas da União, reunidos em sessão da 1ª Câmara, com fundamento nos arts. 1º, V, e 39, II, da Lei 8.443/1992, no art. 3º, § 6º e § 7º, da Resolução TCU 206/2007, no art. 260, §§ 1º e 6º, do RI/TCU, na forma dos art. 143, V, "c", do RI/TCU, e de acordo com os pareceres convergentes emitidos nos autos, ACORDAM, por unanimidade, em considerar prejudicado, por inépcia, o exame de mérito dos atos de concessão de pensão civil em favor dos beneficiários abaixo, fazendo-se a determinação sugerida.
1. Processo TC-Processo 012.838/2019-5 (PENSÃO CIVIL) 
	1.1. Interessados: Adriano Aparecida da Silva (XXX.718.328-XX) ; Alice Pereira Oliveira dos Santos (XXX.195.668-XX) ; Ana Gabriela Ribeiro de Souza (XXX.766.577-XX) ; Beatriz Soares de Oliveira (XXX.057.137-XX) ; Cyro de Julio (XXX.685.278-XX) ; Daniel Costa de Barros (XXX.283.677-XX) ; Francisca Silva Oliveira (XXX.240.832-XX) ; Geovane Soares de Oliveira (XXX.641.747-XX) ; Gizele Soares de Oliveira (XXX.057.147-XX) ; Ivonete Cunha Pereira (XXX.203.437-XX) ; Joelma Soares de Oliveira (XXX.057.157-XX) ; Maria Aparecida de Oliveira Silva (XXX.259.008-XX) ; Maria José Cláudia Cristiane de Oliveira (XXX.522.218-XX) ; Maria José Lopes Alves (XXX.824.794-XX) ; Maria José Ribeiro de Almeida (XXX.523.804-XX) ; Maria Zolima Guimarães de Andrade (XXX.880.852-XX) ; Maria de Lourdes Morais Araújo (XXX.776.834-XX) ; Maria do Céu Tenório Fonseca (XXX.540.244-XX) ; Ofelia Trindade de Oliveira (XXX.224.837-XX) ; Ormezinda Freitas da Silva (XXX.974.457-XX) ; Rita Maria Souza Santana (XXX.337.638-XX) ; Rosângela Soares de Oliveira (XXX.186.567-XX) ; Sebastiana Bento Jardineiro de Oliveira (XXX.797.418-XX) ; Sebastião Machado de França (XXX.636.621-XX) ; Tatiane Cristina Sakamoto de Julio (XXX.409.338-XX) ; Vera Lúcia da Silva Costa (XXX.322.027-XX) .
	1.2. Órgão: Diretoria de Administração do Pessoal - MD/CA.
	1.3. Relator: Ministro-Substituto Weder de Oliveira.
	1.4. Representante do Ministério Público: Procurador Rodrigo Medeiros de Lima.
	1.5. Unidade Técnica: Secretaria de Fiscalização de Pessoal (Sefip) .
	1.6. Representação legal: não há.
	1.7. Determinações/Recomendações/Orientações: 
	1.7.1. determinar ao órgão/entidade de origem que registre o ato inicial e alteração de concessão de pensão civil dos interessados no Sistema E-Pessoal e submeta-os a registro no prazo de 30 (trinta) dias, contados da ciência desta decisão.

Primeira Câmara

Adriano Aparecida da Silva (XXX.718.328-XX); Alice Pereira Oliveira dos Santos (XXX.195.668-XX); Ana Gabriela Ribeiro de Souza (XXX.766.577-XX); Beatriz Soares de Oliveira (XXX.057.137-XX); Cyro de Julio (XXX.685.278-XX); Daniel Costa de Barros (XXX.283.677-XX); Francisca Silva Oliveira (XXX.240.832-XX); Geovane Soares de Oliveira (XXX.641.747-XX); Gizele Soares de Oliveira (XXX.057.147-XX); Ivonete Cunha Pereira (XXX.203.437-XX); Joelma Soares de Oliveira (XXX.057.157-XX); Maria Aparecida de Oliveira Silva (XXX.259.008-XX); Maria José Cláudia Cristiane de Oliveira (XXX.522.218-XX); Maria José Lopes Alves (XXX.824.794-XX); Maria José Ribeiro de Almeida (XXX.523.804-XX); Maria Zolima Guimarães de Andrade (XXX.880.852-XX); Maria de Lourdes Morais Araújo (XXX.776.834-XX); Maria do Céu Tenório Fonseca (XXX.540.244-XX); Ofelia Trindade de Oliveira (XXX.224.837-XX); Ormezinda Freitas da Silva (XXX.974.457-XX); Rita Maria Souza Santana (XXX.337.638-XX); Rosângela Soares de Oliveira (XXX.186.567-XX); Sebastiana Bento Jardineiro de Oliveira (XXX.797.418-XX); Sebastião Machado de França (XXX.636.621-XX); Tatiane Cristina Sakamoto de Julio (XXX.409.338-XX); Vera Lúcia da Silva Costa (XXX.322.027-XX).

ACORDAO-COMPLETO-2415590

Acórdão de Relação 7038/2020 - Primeira Câmara

Acórdão de Relação

ACORDAO-COMPLETO-2395935

Acórdão de Relação 3751/2020 - Primeira Câmara

WEDER DE OLIVEIRA

não há.

Procurador Rodrigo Medeiros de Lima.

PENSÃO CIVIL (PCIV)

Secretaria de Fiscalização de Pessoal (Sefip).